臺灣臺中地方法院刑事裁定
110年度單禁沒字第466號
聲  請  人  臺灣臺中地方檢察署檢察官
被      告  蔡秉宏



上列聲請人因被告違反毒品危害防制條例案件（110 年度毒偵緝
字第109 號、110 年度毒偵字第1401、1402號），聲請單獨宣告
沒收（110 年度聲沒字第215 號），本院裁定如下：
    主    文
扣案如附表編號一所示之物均沒收銷燬；如附表編號二所示之物
均沒收。
    理    由
一、聲請意旨略以：被告蔡秉宏因違反毒品危害防制條例案件，
    經臺灣臺中地方檢察署〈下稱臺中地檢署〉檢察官以110 年度
    毒偵緝字第106 號為不起訴處分在案（聲請書誤載為109 年
    度毒偵緝字第106號），本案（詳下列甲、乙案）所涉施用
    第二級毒品犯行應為其效力所及而另行簽結。而所查扣之如
    附表編號一⒈⒉所示之第二級毒品甲基安非他命屬違禁物；如
    附表編號一⒊及編號二所示之吸食器共3組，係供犯罪所用之
    物，且為被告所有，爰依刑法第38條第1 項、第2 項、第40
    條第2 項、第3 項、毒品危害防制條例第18條第1 項前段規
    定，聲請單獨宣告沒收銷燬及沒收等語。 
二、按查獲之第一、二級毒品，不問屬於犯罪行為人與否，均沒
    收銷燬之，毒品危害防制條例第18條第1項前段定有明文。
    次按違禁物或專科沒收之物得單獨宣告沒收；又供犯罪所用
    、犯罪預備之物或犯罪所生之物，屬於犯罪行為人者，得沒
    收之；刑法第38條第2項之物，因事實上或法律上原因未能
    追訴犯罪行為人之犯罪或判決有罪者，得單獨宣告沒收，刑
    法第40條第2項、第38條第2項及第40條第3項分別定有明文
    。
三、經查：
  ㈠被告蔡秉宏於民國109 年8 月11日22時30分許，在新北市新
    莊區中正路新建巷16弄口為警盤查，扣得如附表編號一⒈所
    示之物（被告涉嫌施用第二級毒品部分，另經臺中地檢署檢
    察官以110年度毒偵緝字第109 號案件簽結，下稱甲案）；
    又於109 年12月16日8 時37分許，在臺北市○○區○○路000 號
    麗敦精緻旅館501 號房內，為警持搜索票執行搜索，扣得如
    附表編號一⒉至⒊、編號二所示之物（被告涉嫌施用第二級毒
    品部分，另經臺中地檢署檢察官以110年度毒偵字第1401、1
    402 號案件簽結，下稱乙案）。嗣被告因另於109年4月22日
    13時4分許為警採尿前回溯96小時內某時，施用第二級毒品
    甲基安非他命之犯行，經本院以109 年度毒聲字第446 號裁
    定送勒戒處所觀察、勒戒後，因認無繼續施用毒品之傾向，
    於110 年5 月21日執行完畢釋放，並經臺中地檢署檢察官以
    110 年度毒偵緝字第106 號為不起訴處分確定（下稱另案）
    ，而被告甲、乙案施用第二級毒品甲基安非他命犯行之時間
    ，在另案觀察、勒戒執行完畢前，是臺中地檢署檢察官認甲
    、乙案施用第二級毒品犯行應為另案不起訴處分效力所及而
    予以簽結等情，業經本院核閱全案卷證無訛，並有該不起訴
    處分書、甲、乙案簽呈、臺中地檢署110年6月16日中檢謀金
    110毒偵緝107字第1109059717號函（稿）、臺灣高等法院被
    告前案紀錄表各1 份在卷可稽。
  ㈡扣案如附表編號一⒈至⒊所示之物，經送鑑定後，均檢出含有
    第二級毒品甲基安非他命成分，有臺北榮民總醫院109 年9 
    月30日北榮毒鑑字第C0000000號毒品成分鑑定書、交通部民
    用航空局航空醫務中心109 年12月28日航藥鑑字第0000000
    號、第0000000號毒品鑑定書各1 份附卷可參，是上開扣案
    物均確屬毒品危害防制條例第2 條第2 項第2 款所規定之第
    二級毒品無訛，應依同條例第18條第1 項前段規定沒收銷燬
    之；又直接用以盛裝上開附表編號一⒈⒉所示之物之包裝袋既
    係用於包裹毒品，防其裸露、逸出、潮濕，便於持有，因其
    上所沾黏之毒品量微而無法完全析離，應整體視之為毒品，
    併予沒收銷燬（此部分聲請書漏列，由本院逕補充之）；至
    因送鑑用磬之部分毒品既已不存在，自毋庸為沒收銷燬之宣
    告。另扣案如附表編號二所示之物，均係被告所有，供其犯
    乙案施用第二級毒品所用或預備之物，業據被告於警詢及偵
    訊時供承在卷，應依刑法第38條第2 項規定宣告沒收。綜上
    ，揆諸前揭說明，聲請人聲請單獨宣告沒收銷燬及沒收，為
    有理由，應予准許。 
四、依刑事訴訟法第455 條之36第2 項，毒品危害防制條例第18
    條第1 項前段，刑法第11條、第38條第2 項前段、40條第2 
    項、第3項，裁定如主文。
中　　華　　民　　國　　110 　年　　11　　月　　1 　　日
                  刑事第十六庭  法  官  吳金玫
以上正本證明與原本無異。
如不服本裁定，應於收受送達後5日內向本院提出抗告狀。（應
附繕本）
                                書記官  劉桉珍
中　　華　　民　　國　　110 　年　　11　　月　　1 　　日
附表：
編號 扣案物品 數量 鑑驗結果 備註 一 ⒈白色晶體（檢體編號C0000000-0）  1包（含包裝袋1只） 1.鑑驗結果：第二級  毒品甲基安非他命 2.驗餘淨重：0.2481  公克 1.臺中地檢110年度安保字第938號扣押物品清單 2.臺北榮民總醫院109年9月30日北榮毒鑑字第C0000000號毒品成分鑑定書  ⒉白色結晶 2包（含包裝袋2只） 1.鑑驗結果：第二級毒品甲基安非他命 2.驗餘淨重：0.3038  公克 1.臺中地檢110年度安保字第504號扣押物品清單 2.交通部民用航空局航空醫務中心109年12月28日航藥鑑字第0000000號毒品鑑定書  ⒊吸食器 1組 1.鑑驗結果：第二級毒品甲基安非他命 1.臺中地檢110年度保管字第1708號扣押物品清單編號1 2.交通部民用航空局航空醫務中心109年12月28日航藥鑑字第0000000號毒品鑑定書 二 吸食器 2組 未鑑驗 1.臺中地檢110年度保管字第1708號扣押物品清單編號1